---
title: "Es bueno el solecito para la felicidad"
author: "Santamaría Pérez, J"
date: "28/3/2019"
output: word_document
editor_options: 
  chunk_output_type: console
bibliography: references.bib
csl: ecology-letters.csl
---

## INTRODUCTION

It is well-known that climate influences people happiness [@Rezende_2007]...

## METHODS 

```{r}
datos <- read.table("data.txt", header = TRUE)
datos <- datos[-c(12,36), ]
```

```{r}
modelo <- lm(happiness~sunshine, data=datos)
```

We interviewed `r nrow(datos)` people and fitted a linear model.


## RESULTS

We found that happiness is ositively related to sunshine hours (`r coef (modelo)[2]`).


```{r}
library(visreg)
visreg(modelo)
```

```{r}
library(knitr)
library(xtable)
kable(xtable(modelo))
```


## DISCUSSION

Sunshine is good for happiness [@Young_2018]


RMarkdown utiliza BibTex para leer bibliografía
Podemos descargar diferentes estilos de citar dependiento de la revista
Tenemos que buscar el archivo csl en internet (Zotero), descargarlo y colocar dicho archivo en la misma carpeta que el Markdown


###########
Para añadir ecuaciones utilizamos $
$$
y=x/z
$$
En mathpix puedes subir tu ecuación, incluso a mano, y te la traduce para Latex

grmar te dice donde tienes errores gramaticales, etc...

Hay plantillas de artículos para revistas


## REFERENCES
